【裁判字號】    99,交易,791
【裁判日期】    991228
【裁判案由】    公共危險等
【裁判全文】
臺灣臺北地方法院刑事判決             99年度交易字第791號
公  訴  人  臺灣臺北地方法院檢察署檢察官
被      告  洪興國
上列被告因公共危險等案件，經檢察官提起公訴（九十九年度調
偵字第一二五三號），本院判決如下：
    主      文
洪興國服用酒類，不能安全駕駛動力交通工具而駕駛，累犯，科
罰金新臺幣柒萬元，如易服勞役，以新臺幣壹仟元折算壹日。又
因過失傷害人，處有期徒刑月，如易科罰金，以新臺幣壹仟元
折算壹日。
    事實及理由
一、本案犯罪事實除起訴書犯罪事實欄一第十、十一行所載之「
    右腳挫傷併第五蹠骨閉鎖性骨折、臉部挫傷併瘀腫及左眼瞼
    皮膚撕裂傷、胸壁挫傷等傷害」應予更正為「右腳挫傷合併
    第五蹠骨閉鎖性骨折、臉部挫傷合併瘀腫及左眼瞼皮膚撕裂
    傷零點五公分、胸壁挫傷等傷害」，且引用如附件所示之起
    訴書之記載外，另補充記載如下：洪興國有侵占、竊盜、違
    反麻醉藥品管理條例、妨害公務等前科，於民國九十五年間
    ，因犯竊盜罪，經本院以九十五年度易字第一二八二號判決
    判處有期徒刑八月確定，於九十六年五月二十一日縮刑期滿
    ，同年月二十二日因徒刑執行完畢出監。洪興國於九十九年
    五月二十四日十三時許起，在其堂姊家喝高粱酒二杯。洪興
    國無駕駛執照且酒醉駕駛其弟洪瑋國所有之車輛上路，其駕
    車時柏油路面乾燥無缺陷、無障礙物、視距良好、並無不能
    注意之情形。洪興國在肇事後，於報案人或勤務指揮中心轉
    來資料未報明肇事人姓名，即犯罪未被任何有偵查犯罪職權
    之機關或公務員發覺前，不逃避接受裁判，且於警員據報前
    往傷者就醫之醫院處理時在場，並當場承認為肇事人而自首
    接受裁判。
二、證據名稱：
(一)被告洪興國於本院審理中之自白（見本院九十九年十二月十
    七日審判筆錄）。
(二)證人即告訴人王瓊玉於警詢中之指訴、證人楊天立之證述。
(三)天主教耕莘醫院診斷證明書。
(四)天主教耕莘醫院生化檢驗報告、臺北縣政府警察局新店分局
    汽車駕駛人酒後生理協調平衡檢測紀錄卡、臺北縣政府警察
    局新店分局刑法第一百八十五條之三（公共危險）案件測試
    觀察紀錄表、臺北縣政府警察局新店分局交通分隊道路交通
    事故補充資料表、臺北縣政府警察局新店交通分隊交通事故
    處理小組Ａ２類道路交通事故現場草圖、道路交通事故調查
    報告表、道路交通事故調查報告表(一)、(二)、現場及車損照片
    、臺北縣政府警察局舉發違反道路交通管理事件通知單影本
    、證號查詢機車駕駛人列印資料、臺北縣政府警察局新店分
    局道路交通事故初步分析研判表。
三、按刑法第一百八十五條之三所謂「不能安全駕駛」，係抽象
    危險犯，不以發生具體危險為必要，參考德國、美國之認定
    標準，對於酒精濃度呼氣已達每公升零點五五毫克或血液濃
    度達百分之零點一一以上，肇事率為一般正常人之十倍，認
    為已達「不能安全駕駛」之標準，此業經法務部於八十八年
    五月十八日以八十八法檢字第○○一六六九號函告週知，應
    為絕對不能安全駕駛動力交通工具。而就醫學文獻所知，酒
    精對人體造成之影響，於呼氣酒精濃度達每公升零點二五毫
    克即會輕度中毒，造成輕度協調功能降低；呼氣酒精濃度達
    每公升零點五毫克時屬輕到中度中毒症狀，出現反應較慢、
    感覺減低、影響駕駛之狀況；當呼氣酒精濃度達每公升零點
    七五毫克時，將造成思考與個性行為改變等症狀；當呼氣酒
    精濃度達到每公升一點零毫克時，將造成中度中毒，而有步
    態不穩、噁心嘔吐、精神混惑不清晰等症狀，達到每公升一
    點五毫克時，則為中到重度中毒，將有說話不清楚、感覺喪
    失、視力模糊等症狀；達到每公升二點零毫克時，則為重度
    中毒，出現體溫與血糖均降低，肌肉控制差，甚至會導致癲
    癇發作等情況；達到每公升三點五毫克時，則已經神智不清
    ，反射減低，甚至呼吸抑制，而可能致命，此復經行政院國
    軍退除役官兵輔導委員會臺北榮民總醫院八十八年八月五日
    （八八）北總內字第二六八六八號函闡釋綦詳。本案被告經
    換算其呼氣酒精濃度值達每公升零點六一毫克，依上開說明
    ，足認被告已達不能安全駕駛之程度，殆無疑義。
四、核被告所為，係犯刑法第一百八十五條之三之服用酒類不能
    安全駕駛動力交通工具而駕駛罪及第二百八十四條第一項前
    段之過失傷害罪。所犯前開二罪，犯意個別，罪名有異，應
    予分論併罰。查被告於九十五年間，因犯竊盜罪，經本院以
    九十五年度易字第一二八二號判決判處有期徒刑八月確定，
    於九十六年五月二十一日縮刑期滿，同年月二十二日因徒刑
    執行完畢出監，有臺灣高等法院被告前案紀錄表在卷可按，
    其受徒刑之執行完畢，五年以內故意再犯本案刑法第一百八
    十五條之三之有期徒刑以上之罪，為累犯，應依刑法第四十
    七條第一項之規定，就其所犯服用酒類不能安全駕駛動力交
    通工具而駕駛罪部分加重其刑。被告在肇事後，於報案人或
    勤務指揮中心轉來資料未報明肇事人姓名，即犯罪未被任何
    有偵查犯罪職權之機關或公務員發覺前，不逃避接受裁判，
    且於警員據報前往傷者就醫之醫院處理時在場，並當場承認
    為肇事人，有臺北縣政府警察局新店分局道路交通事故肇事
    人自首情形記錄表在卷足憑（見九十九年度偵字第一三五三
    八號偵查卷宗第二十九頁），對於未發覺之罪自首而接受裁
    判，就其所涉過失傷害罪部分爰依刑法第六十二條前段之規
    定減輕其刑。另被告為汽車駕駛人，因其無駕駛執照駕車、
    酒醉駕車之駕駛行為致告訴人受傷，被告依法應負過失傷害
    之刑事責任，爰依道路交通管理處罰條例第八十六條第一項
    之規定，就其所犯過失傷害罪部分加重其刑，並依法先加後
    減。爰審酌被告之品行、其服用酒類後，仍駕駛車輛上路而
    為本案之服用酒類不能安全駕駛動力交通工具而駕駛犯行，
    其顯心存僥倖，且罔顧他人生命、身體、健康、財產安全，
    本案車禍係因被告酒後駕車上路而發生，且致告訴人受有前
    開傷害及告訴人所受傷害程度，兼衡被告之犯罪動機、目前
    從事幫人家代班，作橋樑道路的護修，每日薪資約新臺幣一
    千五百元、國中肄業之智識程度，暨被告於本院審理中雖坦
    承犯行，但迄今仍未向告訴人致歉或取得告訴人之諒解等一
    切情狀，就被告所犯前開二罪各量處如主文所示之刑，並分
    別諭知易服勞役、易科罰金之折算標準。
五、本案為諭知罰金、有期徒刑得易科罰金之有罪判決，爰依刑
    事訴訟法第三百十條之一之規定為判決之記載，附此敘明。
據上論斷，應依刑事訴訟法第二百八十四條之一、第二百九十九
條第一項前段、第三百十條之一第一項、第二項，道路交通管理
處罰條例第八十六條第一項，刑法第一百八十五條之三、第二百
八十四條第一項前段、第四十七條第一項、第六十二條前段、第
四十一條第一項前段、第四十二條第三項，刑法施行法第一條之
一第一項、第二項前段，判決如主文。
本案經檢察官葉雅婷到庭執行職務
中    華    民    國    99    年    12    月    28    日
                  刑事第十一庭  法  官  黃紹紘
以上正本證明與原本無異。
如不服本判決應於收受送達後十日內向本院提出上訴書狀，並應
敘述具體理由；其未敘述上訴理由者，應於上訴期間屆滿後二十
日內向本院補提理由書（均須按他造當事人之人數附繕本）「切
勿逕送上級法院」。告訴人或被害人如對於本判決不服者，應具
備理由請求檢察官上訴，其上訴期間之計算係以檢察官收受判決
正本之日期為準。
                                書記官  陳靜君
中    華    民    國   100    年    1     月    4     日
附錄本案論罪科刑所犯法條全文
刑法第一百八十五條之三
服用毒品、麻醉藥品、酒類或其他相類之物，不能安全駕駛動力
交通工具而駕駛者，處一年以下有期徒刑、拘役或科或併科十五
萬元以下罰金。
刑法第二百八十四條
因過失傷害人者，處六月以下有期徒刑、拘役或五百元以下罰金
，致重傷者，處一年以下有期徒刑、拘役或五百元以下罰金。
從事業務之人，因業務上之過失傷害人者，處一年以下有期徒刑
、拘役或一千元以下罰金，致重傷者，處三年以下有期徒刑、拘
役或二千元以下罰金。
附件：
臺灣臺北地方法院檢察署檢察官起訴書
                                    99年度調偵字第1253號
    被      告  洪興國  男  35歲（民國○○年○月○日生）
                        住臺北縣新店市○○路200之1號
                        國民身分證統一編號：Ｚ000000000號
上列被告因公共危險等案件，業經偵查終結，認應提起公訴，茲
將犯罪事實及證據並所犯法條分敘如下：
        犯罪事實
一、洪興國於民國99年5 月24日15時許，在臺北縣新店市○○路
    親戚家中飲酒後，已不能安全駕駛動力交通工具，仍於同日
    15時10分左右，駕駛車牌號碼HW-6326 號自用小客車，行駛
    於臺北縣新店市供公眾交通往來之道路上。迨於同日15時20
    分許，洪興國駕駛車輛由同市○○路右轉進入安利街之道路
    涵洞內，本應注意駕駛人駕駛汽車，均應在遵行車道內行駛
    ，而依當時情形天候晴、日間自然光線，並無不能注意之情
    事，竟疏未注意及此，貿然駕車駛入來車道，致撞擊對向由
    王瓊玉駕駛之車牌號碼DZ-3729 號小客車，致王瓊玉因此撞
    擊受有右腳挫傷併第五蹠骨閉鎖性骨折、臉部挫傷併瘀腫及
    左眼瞼皮膚撕裂傷、胸壁挫傷等傷害。洪興國亦因傷送醫，
    經抽血檢測其血液酒測值為123.1MG/DL，換算為呼氣中酒精
    濃度達0.61MG/L。
二、案經王瓊玉告訴及臺北縣政府警察局新店分局移送偵辦。
        證據並所犯法條
一、證據清單及待證事實：
 ┌─┬───────────┬─────────────┐
 │編│   證  據  清  單     │     待  證  事  實       │
 │號│                      │                          │
 ├─┼───────────┼─────────────┤
 │一│證人即告訴人王瓊玉之指│全部犯罪事實。            │
 │  │證                    │                          │
 ├─┼───────────┼─────────────┤
 │二│被告洪國興之供述      │1 、被告於99年5 月24日酒後│
 │  │                      │    駕車之事實。          │
 │  │                      │2 、被告於上揭時、地駕駛車│
 │  │                      │   牌HW-6326 號自用小客車 │
 │  │                      │   ，與告訴人所駕駛車牌號 │
 │  │                      │   碼DZ-3729 號小客車發生 │
 │  │                      │   車禍之事實             │
 ├─┼───────────┼─────────────┤
 │三│臺北縣政府警察局新店分│被告於上揭時地駕車與告訴人│
 │  │局交通分隊道路交通事故│所駕車輛發生車禍之事實。  │
 │  │現場圖、交通事故調查報│                          │
 │  │告表（一）、（二）暨現│                          │
 │  │場及車損照片28張      │                          │
 ├─┼───────────┼─────────────┤
 │四│天主教耕莘醫院診斷證明│本件車禍告訴人受有傷害之事│
 │  │書1 紙                │實。                      │
 ├─┼───────────┼─────────────┤
 │五│天主教耕莘醫院生化檢驗│被告因傷送醫，經抽血檢測其│
 │  │報告                  │血液酒測值為123.1MG/DL。  │
 ├─┼───────────┼─────────────┤
 │六│臺北縣政府警察局新店分│被告酒後已無法安全駕駛之事│
 │  │局刑法第185 條之3 公共│實。                      │
 │  │危險案件測試觀察紀錄表│                          │
 └─┴───────────┴─────────────┘
二、被告所為，係犯刑法第185 條之3 公共危險罪嫌及第284 條
    第1 項前段之過失傷害罪嫌。所犯2 罪，犯意各別、罪質各
    異，行為互殊，犯罪構成要件不同，應分論併罰。
三、依刑事訴訟法第251條第1項提起公訴。
    此  致
臺灣臺北地方法院
中    華    民    國    99    年    10    月    26    日
                              檢  察  官   江  文  君
本件正本證明與原本無異
中    華    民    國    99    年    11    月    1     日
                              書  記  官   李  敏  綺
附錄本案所犯法條全文
刑法第284條
因過失傷害人者，處6月以下有期徒刑、拘役或5百元以下罰金，
致重傷者，處1年以下有期徒刑、拘役或5百元以下罰金。
從事業務之人，因業務上之過失傷害人者，處1年以下有期徒刑
、拘役或1千元以下罰金，致重傷者，處3年以下有期徒刑、拘役
或2千元以下罰金。
刑法第185條之3
服用毒品、麻醉藥品、酒類或其他相類之物，不能安全駕駛動力
交通工具而駕駛者，處1年以下有期徒刑、拘役或科或併科15萬
元以下罰金。

司法院資訊處製作；財團法人民間司法改革基金會備份。
